【裁判字號】    95,易,451
【裁判日期】    950330
【裁判案由】    毒品危害防制條例
【裁判全文】
臺灣板橋地方法院刑事判決               95年度易字第451號
公  訴  人  臺灣板橋地方法院檢察署檢察官
被      告  甲○○
上列被告因違反毒品危害防制條例案件，經檢察官提起公訴（九
十五年度毒偵字第一七二五號、第一七二七號），被告於準備程
序中對被訴之事實為有罪陳述，本院合議庭裁定由受命法官獨任
行簡式審判程序，並判決如下：
    主  文
甲○○施用第二級毒品，處有期徒刑伍月，如易科罰金，以參佰
元折算壹日。扣案吸食器肆組、酒精燈壹組均沒收。
    事  實
一、甲○○前有業務過失傷害、違反麻醉藥品管理條例案件之犯
    罪科刑紀錄，執行完畢已逾五年。又於民國九十二年間因施
    用第一級毒品案件，經臺灣桃園地方法院以九十二年度毒聲
    字第一六六一號裁定送觀察、勒戒後，認有繼續施用毒品之
    傾向，經臺灣桃園地方法院以九十二年毒聲字第三七０九號
    裁定令入戒治處所施以強制戒治，因戒治成效經評定為合格
    ，經臺灣桃園地方法院於九十三年八月五日以九十三年毒聲
    字第一０五七號裁定停止戒治，所餘期間付保護管束，至九
    十三年十二月一日保護管束期滿未經撤銷，視為強制戒治執
    行完畢，並經臺灣桃園地方法院檢察署檢察官於九十四年一
    月二十七日以九十四年度戒毒偵字第七二號不起訴處分確定
    。猶不知悔改，其明知安非他命係毒品危害防制條例所規定
    之第二級毒品，不得非法持有及施用，竟於上述強制戒治執
    行完畢釋放後五年內，基於施用第二級毒品安非他命之犯意
    ，於九十四年十一月二十一日晚上九時許（起訴書略載為九
    十四年十一月二十三日經警採尿前九十六小時內），在臺北
    縣鶯歌鎮○○路○段二十九巷八號六樓住處（起訴書略載不
    詳處所），以毒品安非他命置於吸食器內，再點火加熱燒烤
    產生白煙吸聞之方式，非法施用第二級毒品安非他命一次。
    嗣於九十四年十一月二十三日下午四時五十分許，甲○○在
    上開住處，為警查獲，並扣得其所有且供施用安非他命時所
    用之吸食器四組及酒精燈一組，及與本案無涉之海洛因一包
    、分裝海洛因用吸管杓二支、中型注射針筒四支、小型注射
    針筒七支、磅秤一台、小型注射針筒一盒、分裝袋一批、研
    磨搗藥品一組，再經警採集甲○○之尿液送驗，結果呈毒品
    海洛因代謝物嗎啡、安非他命類陽性反應（所涉施用海洛因
    犯行部分，經檢察官移送臺灣桃園地方法院併案審理中），
    始悉上情。
二、案經臺北市政府警察局移送臺灣板橋地方法院檢察署檢察官
    偵查起訴。
    理  由
一、訊據被告甲○○對於上揭時地，施用第二級毒品安非他命之
    犯罪事實，於本院審理中坦承不諱，並有供其施用安非他命
    時所用之吸食器四組、酒精燈一組扣案可資佐證，又被告為
    警查獲所採集尿液經送鑑定，亦呈安非他命類陽性反應，有
    臺灣檢驗科技股份有限公司九十四年十二月十二日（尿液檢
    體編號０一二八六五號）濫用藥物尿液檢驗報告、尿液檢體
    委驗單各一紙在卷可稽。另被告前於九十二年間因施用第一
    級毒品案件，經臺灣桃園地方法院以九十二年度毒聲字第一
    六六一號裁定送觀察、勒戒後，認有繼續施用毒品之傾向，
    經臺灣桃園地方法院以九十二年毒聲字第三七０九號裁定令
    入戒治處所施以強制戒治，因戒治成效經評定為合格，經同
    法院於九十三年八月五日以九十三年毒聲字第一０五七號裁
    定停止戒治，所餘期間付保護管束，於九十三年十二月一日
    保護管束期滿未經撤銷，視為強制戒治期滿執行完畢，並經
    臺灣桃園地方法院檢察署檢察官於九十四年一月二十七日以
    九十四年度戒毒偵字第七二號不起訴處分確定，此有上開不
    起訴處分書電腦列印本、臺灣高等法院被告前案紀錄表各一
    份附卷可憑，足徵被告係強制戒治執行完畢釋放後五年內再
    犯施用第二級毒品之罪，本案事證明確，被告犯行洵堪認定
    ，應依法論科。
二、查安非他命係毒品危害防制條例第二條第二項第二款所明定
    之第二級毒品，不得非法持有、施用。核被告所為，係犯毒
    品危害防制條例第十條第二項之施用第二級毒品安非他命罪
    。其施用第二級毒品安非他命前持有安非他命之低度行為，
    應為施用安非他命之高度行為所吸收，不另論罪。爰審酌被
    告之素行（見前開臺灣高等法院被告前案紀錄表）、犯罪之
    動機、目的、手段、所生危害，其施用毒品戕害自己身心健
    康，兼衡被告高職畢業之智識程度（見警詢調查筆錄），及
    犯後坦承犯行之態度等一切情狀，量處如主文所示之刑，並
    諭知如易科罰金之折算標準，以資儆懲。至扣案吸食器四組
    、酒精燈一組，均係被告所有且供其施用安非他命犯罪時所
    用之物，業據被告於審理中供明在卷，爰依刑法第三十八條
    第一項第二款之規定宣告沒收之。另扣案之海洛因一包、分
    裝毒品用吸管杓二支、中型注射針筒四支、小型注射針筒七
    支、磅秤一台、小型注射針筒一盒、分裝袋一批、研磨搗藥
    品一組等物，均係被告另犯施用第一級毒品海洛因時所用之
    物，亦據被告於審理中供承在卷，且被告於審理中供述其上
    述施用安非他命時並沒有與海洛因混合施用等語，足認此部
    分扣案物與被告本案施用第二級毒品安非他命之犯行無涉，
    爰不於本案為沒收或沒收銷燬之諭知，併予敘明。
據上論斷，應依刑事訴訟法第二百七十三條之一第一項、第二百
九十九條第一項前段，毒品危害防制條例第十條第二項，刑法第
十一條前段、第四十一條第一項前段、第三十八條第一項第二款
，罰金罰鍰提高標準條例第二條，判決如主文。
中    華    民    國  九十五  年    三    月  三十    日
                  刑事第十九庭  法  官  楊志雄
以上正本證明與原本無異。
如不服本判決應於送達後十日內向本院提出上訴狀。
                                書記官  胡勤義
中    華    民    國  九十五  年    三    月  三十    日
附錄本案論罪科刑法條全文：
毒品危害防制條例第十條
施用第一級毒品者，處六月以上五年以下有期徒刑。
施用第二級毒品者，處三年以下有期徒刑。


司法院資訊處製作；財團法人民間司法改革基金會備份。
